【裁判字號】    99,易,3599
【裁判日期】    991231
【裁判案由】    毒品危害防制條例
【裁判全文】
臺灣臺北地方法院刑事判決              99年度易字第3599號
公  訴  人  臺灣臺北地方法院檢察署檢察官
被      告  吳定國冒名吳侑勵.
上列被告因違反毒品危害防制條例案件，經檢察官提起公訴（99
年度毒偵字第671 號），因被告於準備程序中就被訴事實為有罪
之陳述，經本院裁定適用簡式審判程序，茲判決如下：
    主  文
吳定國施用第二級毒品，累犯，處有期徒刑陸月，如易科罰金，
以新臺幣壹仟元折算壹日，扣案之第二級毒品甲基安非他命陸包
（驗餘淨重肆點陸壹公克）均沒收銷燬之，包裝上開甲基安非他
命之外包裝袋陸只均沒收；又持有第一級毒品，累犯，處有期徒
刑肆月，如易科罰金，以新臺幣壹仟元折算壹日，扣案之第一級
毒品海洛因貳包（驗餘淨重零點參零捌零公克）均沒收銷燬之，
包裝上開海洛因之外包裝袋貳只均沒收。應執行有期徒刑玖月，
如易科罰金，以新臺幣壹仟元折算壹日，扣案之第一級毒品海洛
因貳包（驗餘淨重零點參零捌零公克）及第二級毒品甲基安非他
命陸包（驗餘淨重肆點陸壹公克）均沒收銷燬之，包裝上開海洛
因及甲基安非他命之外包裝袋捌只均沒收。
    事  實
一、吳定國前於民國95年間因施用毒品案件，經本院以95年度毒
    聲字第334號裁定送觀察、勒戒後，於95年8月15日因無繼續
    施用傾向出所，經臺灣臺北地方法院檢察署檢察官以95年度
    毒偵緝字第225號、第226號及95年度毒偵字第2091號為不起
    訴處分確定。復於96年間因施用毒品案件，經本院以96 年
    度易字第2606號判處有期徒刑3月確定；再於96年間因施用
    毒品案件，經本院以96年度簡字第4149號判處有期徒刑4 月
    確定，上開2罪，經本院以97年度聲字第362號裁定應執行有
    期徒刑6月，於97年5月26日易科罰金執行完畢。另於96年間
    因持有毒品案件，經本院以97年度易字第866號判處有期徒
    刑5月，減為有期徒刑2月15日，吳定國不服提起上訴，經臺
    灣高等法院以97年度上易字第2201號駁回上訴確定；及於97
    年間因施用毒品案件，經本院以97年度易字第1181 號判處
    有期徒刑5月確定，上開2罪，嗣經高院以98年度聲字第1932
    號裁定應執行有期徒刑6月，於98年8月4日縮短刑期執行完
    畢。詎其猶不思戒絕毒癮，竟基於施用第二級毒品甲基安非
    他命之犯意，於99年2月4日10時許，在臺北市○○區○○路
    2段275巷1弄16號住處，施用第二級毒品甲基安非他命1次。
    另基於持有第一級毒品毒品之犯意，於98年12月底某日，在
    臺北市西門町某處，向真實姓名年籍不詳綽號「阿兄」成年
    男子，以新臺幣（下同）5千元之代價，購得海洛因2包而持
    有之。嗣於99年2月6日11時50分許，為警在臺北市中山區○
    ○○路○段88巷與林森北路口查獲，並扣得第一級毒品海洛
    因2包（驗前淨重0.3100公克、驗餘淨重0.3080公克）及第
    二級毒品甲基安非他命6包（驗前淨重4.64公克、驗餘淨重
    4.61公克）。嗣經警採尿送驗後，因呈安非他命及甲基安非
    他命陽性反應，又因吳定國冒用吳侑勵名義應訊遭查獲後（
    其偽造文書犯行另經本院以99年簡字第2687號論罪科刑），
    始悉上情。
二、案經臺北市政府警察局中山分局移送臺灣臺北地方法院檢察
    署檢察官偵查起訴。
    理  由
一、本件被告吳定國所犯施用第二級毒品罪及持有第一級毒品罪
    ，係死刑、無期徒刑、最輕本刑為3 年以上有期徒刑以外之
    罪，亦非高等法院管轄之第一審案件，於本院準備程序進行
    中，被告先就被訴事實為有罪之陳述，經告知被告簡式審判
    程序之旨，並聽取公訴人及被告之意見後，本院裁定進行簡
    式審判程序，是本件之證據調查，依刑事訴訟法第273 條之
    2 規定，不受同法第159 條第1 項、第161 條之2 、第161
    條之3 、第163 條之1 及第164 條至第170 條規定之限制，
    合先敘明。
二、上揭犯罪事實，業據被告於本院審理中坦承不諱，而被告遭
    查獲時所採得之尿液經送請台灣尖端先進生技醫藥股份有限
    公司以GC /MS氣相層析質譜儀法確認檢驗後，確呈安非他命
    及甲基安非他命類陽性反應，此有該公司於99年3月1日出具
    之濫用藥物檢驗報告及臺北市政府警察局偵辦毒品案件尿液
    檢體委驗單各1紙在卷可稽。另扣案之白色粉末2包（驗前淨
    重0.3100公克、驗餘淨重0.3080公克）及白色透明晶體6包
    （驗前淨重4.64公克、驗餘淨重4.61公克），經送請鑑定結
    果，確為第一級毒品海洛因及第二級毒品甲基安非他命無訛
    ，此亦有交通部民用航空局航空醫務中心99年2月26日航藥
    鑑字第0991162號毒品鑑定書及臺北市政府警察局99年2月26
    日北市鑑毒字第042號鑑驗通知書各1紙在卷可憑，足見被告
    之自白核與事實相符，應可採為論罪科刑之依據。再查，被
    告前因施用毒品案件，經本院以95年度毒聲字第33 4號裁定
    送觀察、勒戒後，於95年8月15日因無繼續施用傾向出所，
    經臺灣臺北地方法院檢察署檢察官以95年度毒偵緝字第225
    號、第226號及95年度毒偵字第2091號為不起訴處分確定等
    情，有臺灣高等法院被告前案紀錄表1份在卷可稽，其於前
    開觀察、勒戒執行完畢釋放後5年內再犯本案犯行，核與毒
    品危害防制條例第23條第2項規定應予追訴處罰之規定相符
    。綜上所述，本件事證明確，被告犯行洵堪認定，應予依法
    論科。
三、按海洛因及甲基安非他命為毒品危害防制條例第2 條第2 項
    第1 款、第2 款明定之第一級及第二級毒品，不得持有及施
    用。核被告所為，係犯毒品危害防制條例第10條第2 項施用
    第二級毒品罪及同條例第11條第1 項之持有第一級毒品罪。
    被告施用第二級毒品前後，持有第二級毒品之低度行為應為
    施用之高度行為所吸收，不另論罪。被告持有第二級毒品之
    行為既已為施用之高度行為所吸收，該部分應不得再與持有
    第一級毒品部分另論以想像競合犯，附此敘明。被告所犯施
    用第二級毒品、持有第一級毒品2 罪間，犯意各別，行為互
    異，應予分論併罰。又被告有如事實欄所載之犯罪科刑及執
    行情形，有臺灣高等法院被告前案紀錄表在卷可按，其前受
    徒刑執行完畢後，於5 年以內故意再犯本件最重本刑為有期
    徒刑以上之罪，為累犯，應依刑法第47條第1 項之規定，就
    所犯施用第二級毒品及持有第一級毒品罪，均加重其刑。爰
    審酌被告前有多次施用毒品案件，經觀察、勒戒及刑之執行
    後仍無法戒除惡習，本次竟另犯施用第二級毒品甲基安非他
    命及持有第一級毒品海洛因，顯見其抗拒毒品之意志力薄弱
    ，固應予以非難，惟斟酌被告施用毒品僅戕害其個人身體、
    健康，且犯罪後均已坦承犯行，態度良好，暨其犯罪動機、
    目的、手段、生活狀況等一切情狀，分別量處如主文所示之
    刑，並定其應執行之刑，且均諭知易科罰金之折算標準。
四、扣案之海洛因2包（驗前淨重0.3100公克、驗餘淨重0.3080
    公克）及甲基安非他命6包（驗前淨重4.64公克、驗餘淨重
    4.61公克），屬於查獲之第一級及第二級毒品，爰依毒品危
    害防制條例第18條第1項前段沒收銷燬之，至於鑑驗耗損之
    毒品既已滅失，爰不再行諭知沒收銷燬；而包裝上開第一級
    毒品海洛因及第二級毒品安非他命之外包裝袋8只，係被告
    所有，用於包裹毒品，防止其裸露、潮濕，便於攜帶毒品，
    亦為供其施用毒品所用之物，爰均依刑法第38條第1項第2款
    之規定沒收之。
據上論斷，依刑事訴訟法第273條之1第1項、299條第1項前段，
毒品危害防制條例第10條第2項、第11條第1項、第18條第1項前
段，刑法第11條前段、第47條第1項、第51條第5款、第41條第1
項前段、第8項、第38條第1項第2款，判決如主文。
本案經檢察官趙雪瑛到庭執行職務。
中    華    民    國    99    年    12    月    31    日
                  刑事第十三庭  法  官  林瑋桓
以上正本證明與原本無異。
如不服本判決應於收受送達後10日內向本院提出上訴書狀，並應
敘述具體理由；其未敘述上訴理由者，應於上訴期間屆滿後20日
內向本院補提理由書（均須按他造當事人之人數附繕）「切勿逕
送上級法院」。
                                書記官  鄭伊芸
中    華    民    國    99    年    12    月    31    日
附錄本案論罪科刑法條：
毒品危害防制條例第10條第2項
施用第二級毒品者，處 3 年以下有期徒刑。
毒品危害防制條例第11條第1項
持有第一級毒品者，處3 年以下有期徒刑、拘役或新臺幣5 萬元
以下罰金。

司法院資訊處製作；財團法人民間司法改革基金會備份。
